臺灣屏東地方法院民事裁定
111年度法字第7號
聲  請  人  何起澐（財團法人屏東縣佛教蓮池基金會董事長）



上列聲請人聲請變更捐助暨組織章程事件，本院裁定如下：
    主  文
財團法人屏東縣佛教蓮池基金會捐助章程第二條及第六條，准予
變更如附表所示。
聲請程序費用由聲請人負擔。
    理  由
一、聲請意旨略以：財團法人屏東縣佛教蓮池基金會於民國108
    年8月5日經屏東縣政府核准設立，並經本院登記處於同年月
    14日登記在案（登記簿第30冊第17頁第638號），發給法人
    登記證書。茲因該財團法人於111年5月25日召開第1屆第7次
    董事會議，決議修正捐助章程第2條及第6條，聲請人為該財
    團法人之董事長，爰依法聲請裁定准予變更等語。
二、按財團之組織及其管理方法，由捐助人以捐助章程或遺囑定
    之。捐助章程或遺囑所定之組織不完全，或重要之管理方法
    不具備者，法院得因主管機關、檢察官或利害關係人之聲請
    ，為必要之處分。為維持財團之目的或保存其財產，法院得
    因捐助人、董事、主管機關、檢察官或利害關係人之聲請，
    變更其組織。民法第62條、第63條分別定有明文。
三、本件聲請人主張之事實，業據其提出法人登記證書、董事會
    會議紀錄、捐助章程及修正條文對照表等件為證，並經本院
    調閱108年度法登財字第3號設立登記事件卷宗查明屬實。且
    經本院依非訟事件法第62條前段規定，徵詢主管機關屏東縣
    政府之意見，據其函復略謂：本件聲請變更捐助章程，業經
    其於111年6月29日以屏府民禮字第11125901900號函備查在
    案，其原則上無意見等語，有屏東縣政府111年7月12日屏府
    民禮字第11123200700號函在卷可憑。查財團法人屏東縣佛
    教蓮池基金會此次修正捐助章程第2條及第6條，主要係因主
    事務所地址變更及增設部分董事之資格限制，經核與財團法
    人之立法精神並無違背，亦與民法有關法人之規定不相牴觸
    ，聲請人為該財團法人之董事長，其聲請裁定准予變更，於
    法洵無不合，應予准許。
四、依非訟事件法第21條第1 項前段，裁定如主文。
中　　華　　民　　國　　111 　年　　7 　　月　　21　　日
                  民事第二庭    法　官　凃春生
正本係照原本作成。
如對本裁定抗告，須於裁定送達後10日內向本院提出抗告狀，並
繳納抗告費新台幣1,000元。
中　　華　　民　　國　　111 　年　　7 　　月　　21　　日
                                書記官　鍾小屏
附表：
修正前條文 修正後條文 第二條： 本法人主事務所設於屏東縣○○市○○路0號1樓，並視業務需要經主管機關核准，得分別在直轄市、縣（市）設立分事務所。 第二條： 本法人主事務所設於屏東縣○○市○○里○○路000巷0號1樓，並視業務需要經主管機關核准，得分別在直轄市、縣（市）設立分事務所。 第六條： 本法人設董事會，置董事七人，除第一屆董事由捐助人聘任外，第二屆以後之董事，則由上屆董事會提名應聘人數一倍至二倍之候選人，以舉手表決或投票方式選出，但主要捐助人及其配偶或三親等以內親屬不得超過三分之一。 第六條： 本法人設董事會，置董事七人，除第一屆董事由捐助人聘任外，第二屆以後之董事，則由上屆董事會提名應聘人數一倍至二倍之候選人，再由上屆董事會以舉手表決或投票方式選出。其中至少一人以上應具有法務、財務之工作經驗；五分之一以上應具有與設立目的相關之專長或工作經驗，但主要捐助人及其配偶或三親等以內親屬不得超過三分之一。